【裁判字號】    88,交聲更(二),14
【裁判日期】    890526
【裁判案由】    違反道路交通管理處罰條例聲明異議
【裁判全文】
臺灣臺北地方法院交通事件裁定                八十八年度交聲更(二)字第十四號
    異議人即
    受處分人  甲○○
右列受處分人因違反道路交通管理處罰條例案件，對於臺北市交通事件裁決所中華民
國八十七年一月六日所為之處分( 原處分案號：北市交裁警字第○二三三七○號 )聲
明異議，經本院於八十七年四月二十日以八十七年度交聲字第卅二號裁定駁回異議，
受處分人提起抗告，由臺灣高等法院於八十七年六月一日以八十七年度交抗字第一○
二號裁定發回，經本院於八十七年十一月卅日以八十七年度交聲更字第十三號更為裁
定後，受處分人仍不服提起抗告，由臺灣高等法院於八十八年三月卅一日以八十八年
度交抗字第七號裁定再度發回本院更為裁定，本院裁定如左：
        主      文
原處分撤銷。
甲○○不罰。
        理      由
一、原處分意旨略以：本件受處分人即異議人甲○○於八十六年十月五日凌晨二時廿
    分許，駕駛一輛車牌QEX-963 號輕型機器腳踏車，沿臺北市○○○路由西往東方
    向行駛，途經民權東路、新生北路口「宋記麻辣火鍋店」( 即臺北市○○○路○
    段二號 )前，因未戴安全帽而為臺北市政府警察局中山分局民權一派出所執勤員
    警吳坤茂、汪智欽當場攔停，除以受處分人駕駛機器腳踏車未帶安全帽及未隨車
    攜帶行車執照掣單舉發外，另以受處分人經測試其吐氣所含酒精成份高達每公升
    0.83毫克，違反道路交通管理處罰條例第三十五條第一項第一款規定而掣單舉發
    。原處分機關乃依道路交通管理處罰條例案件第三十五條第一項第一款規定裁處
    罰鍰新臺幣一萬二千元並吊扣其駕駛執照六個月。
二、訊據受處分人固不否認有於前開時地駕駛該輛車牌QEX-963 號輕型機器腳踏車為
    警攔停之事實，並就其當時未戴安全帽及未隨車攜帶行車執照壹節供承不諱，惟
    堅決否認其飲酒駕車，且辯稱略以「本件裁罰所依據之酒精測試成果表係其停車
    進入宋記麻辣火鍋店與友人飲酒半小時後，步出火鍋店向執勤員警索回證件時，
    執勤員警才要求作吐氣酒精測試之成果表，豈可作為裁罰依據？」云云。經查：
    證人( 舉發員警 )吳坤茂、汪智欽於本院調查中雖均具結證稱其等攔停受處分人
    時，即聞到其身上有酒味，惟因其時未攜帶酒精測試儀器，以致無法當場測試而
    待派出所備差警員將測試儀器送來後，再請已經進入火鍋店之受處分人出來測試
    結果超過標準，載明筆錄在卷可稽。是執勤員警既然未隨身攜帶酒精測試儀器，
    派出所備差員警經通知將酒精測試儀器送到後，受處分人亦應要求作吐氣酒精測
    試，則受處分人在為警攔停當時應未拒絕作酒精測試，至為灼然。否則必無先前
    拒絕而其後又接受測試之理。既查無證據證明受處分人酒後駕車，本件異議為有
    理由。原處分機關未經詳查遽以裁罰，即有未洽，應由本院將原處分撤銷並諭知
    受處分人不罰。
據上論斷，應依道路交通案件處理辦法第二十條前段，裁定如主文。
中      華      民      國    八  十  九    年     五     月    廿六    日
                          臺灣臺北地方法院交通法庭
                                  法  官  鍾    華
右正本證明與原本無異。
如不服本裁定，應於裁定送達後五日內向本院提出抗告狀。
                                  書記官  黃 繡 琴
中      華      民      國    八  十  九    年     五     月    三十    日


司法院資訊處製作；財團法人民間司法改革基金會備份。
